臺灣臺南地方法院刑事判決　　　　　　　　　　　　九十二年度訴字第一九八號
　　公　訴　人　臺灣台南地方法院檢察署檢察官
　　被　　　告　甲○○
右列被告因違反毒品危害防制條例案件，經檢察官提起公訴（九十二年度毒偵字第一
六七八號）及移
實為有罪之陳述，本院裁定進行簡式審判程序，判決如左：
    主  文
甲○○連續施用第一級毒品，累犯，處有期徒刑拾月。扣案之第一級毒品海洛因壹包
（淨重零點零公克）沒收銷燬之，盛裝扣案之第一級毒品海洛因壹包之塑膠袋壹個
沒收。
    事  實
一、明昌曾於民國八十四年間，因違反肅清煙毒條例等案件，經本院判處有期徒刑三
    年二月確定，並於九十年七月三十一日縮短刑期執行完畢；又因施用第一級毒品
    海洛因案件，經依本院裁定送勒戒處所觀察、勒戒後，認有繼續施用之傾向，再
    依本院裁定送臺灣台南監獄附設戒治所強制戒治，嗣因無繼續戒治之必要，本院
    裁定停止戒治，所餘戒治期間，付保護管束，被告於八十八年十月十九日出監，
    並由臺灣台南地方法院檢察署檢察官於八十九年四月二十七日交付保護管束期滿
    後之八十九年五月二日，以八十九年度戒毒偵字第二九四號不起訴處分確定。詎
    甲○○猶不知悔改，復於前揭強制戒治處分執行完畢後五年內，基於施用第一級
    毒品海洛因之概括犯意，自九十二年七月中旬某日起至同年十二月二日晚上十時
    許止，在台南市灣裡墓園、台南市○○路八八巷堤防邊或濱海公路邊等處，以將
    海洛因摻水後放入針筒注射方式，連續施用第一級毒品海洛因多次。嗣為警於九
    十二年七月二十八日下午六時三十分、同年八月二十九日及同年十二月三日，分
    別在台南市○區○○路三五一巷二十號（同安宮）、台南市○區○○路一一八一
    巷巷口及台南市○區○○路二八二巷六八弄保安宮旁查獲，並扣有第一級毒品海
    洛因一包（淨重０．０三公克）。
二、案經台南市警察局第六分局報告臺灣台南地方法院檢察署檢察官偵查起訴及移送
    併辦。
    理  由
一、右揭連續施用毒品事實，業據被告坦承不諱，而被告尿液經警於九十二年七月二
    十八日、同年八十二日及同年十二月三日採集送驗後，均呈嗎啡陽性反應一情，
    有台南市警察局第六分局偵辦毒品危害防制條例案件尿液檢體送檢清冊、臺南市
    衛生局九十二年八月十四日（）南市衛驗字第九二０六０九號、九十二年八月
    十四日（）南市驗字第九二０六０九號、九十二年八月二十九日（）南市驗
    字第九二０六三一號及九十二年十二月十一日（）南市衛驗字第九二０九二七
    號檢驗成績書附卷可稽。次查，扣案物一包經鑑定結果為：「送驗白粉含第一級
    第六項毒品海洛因成分，淨重０．０三公克（空包裝重０．二七公克）。」等情
    ，有法務部調查局九十二年十一月二十日調科壹字000000000號鑑定通
    知書在卷可佐（見本院卷第三四頁）。再查，被告前因施用第一級毒品海洛因案
    件，經依本院裁定送勒戒處所觀察、勒戒後，認有繼續施用之傾向，再依本院裁
    定送臺灣台南監獄附設戒治所強制戒治，嗣因無繼續戒治之必要，本院裁定停止
    戒治，所餘戒治期間，付保護管束，被告於八十八年十月十九日出監，並由臺灣
    台南地方法院檢察署檢察官於八十九年四月二十七日交付保護管束期滿後之八十
    九年五月二日，以八十九年度戒毒偵字第二九四號不起訴處分確定在案等情，有
    臺灣台南地方法院檢察署檢察官八十八戒執字第三七五號戒治處分執行指揮書、
    八十九年度戒毒偵字第二九四號卷宗、不起訴處分書及臺灣高等法院被告全國前
    案紀錄表在卷足憑。被告自白與事實相符，應堪採信。綜上，本件事證明確，被
    告施用毒品犯行，足以認定。
二、按被告行為後，毒品危害防制條例雖於九十二年七月九經總統令修正，並於九十
    三年一月九日生效施行，惟同條例第十條第一、二項之條次及法定刑均未修正，
    依刑法第二條第一項前段規定，應適用修正後之毒品危害防制條例論處，合先敘
    明。又查海洛因屬毒品危害防制條例第二條第二項第一款所列之第一級毒品，故
    核被告所為，係修正後毒品危害防制條例第十條第一項之施用第一級毒品罪。被
    告非法持有第一級毒品海洛因之低度行為，已為其進而施用之高度行為所吸收，
    不復另論。其先後多次施用第一級毒品之犯行，時間緊接，犯罪構成要件相同，
    顯係基於概括之犯意反覆為之，為連續犯，應依刑法第五十六條之規定論以一罪
    ，並依法加重其刑。至移送併辦被告自九十二年七月二十六日起至同年十二月二
    日晚上十時許止，連續施用第一級毒品海洛因之犯行（九十三年度毒偵字第四三
    號、第一三四號），雖皆未為起訴書所論列，惟此二部分犯行與前揭起訴論罪科
    刑部分，分別有連續犯之裁判上一罪關係，已如前述，俱為前揭起訴效力所及，
    本院自應予以審究，附此敘明。被告有如事實欄所載執行完畢之前科紀錄，有臺
    灣嘉義地方法院檢察署八十八年度執助字第六二五號卷附臺灣嘉義監獄八十八年
    十月十八日嘉監總名決字第四七四五號函、臺灣嘉義地方法院檢察署檢察官八十
    八年執助５字第六二五號執行指揮書（甲）及臺灣高等法院被告全國前案紀錄表
    可稽，其於執行完畢後五年之內，再犯本件有期徒刑以上之罪，為累犯，應依刑
    法第四十七條之規定加重其刑，並依法遞加重之。爰審酌被告之犯罪動機、目的
    、手段及曾因施用毒品案件，經觀察、勒戒及強制戒治程序後，仍再犯本件之罪
    ，顯見其毫無悔意，戒癮之意志力甚為薄弱，惟犯後坦承犯行態度良好，且其本
    質仍屬「病犯」，僅戕害其自身身心，尚未生巨大危害於整體社會等一切情狀，
    量處如主文所示之刑，以資懲儆。按查獲之毒品，不問屬於犯人與否，均沒收銷
    燬之，毒品危害防制條例第十八條第一項前段定有明文。本件扣案之第一級毒品
    海洛因一包（淨重０‧０三公克），係毒品危害防制條例第二條第二項第一款規
    定之第一級毒品無訛，業如前述，爰依同條例第十八條第一項前段宣告沒收銷燬
    之。又盛裝扣案之第一級毒品海洛因一包之塑膠袋一個，為被告所有供施用毒品
    所用之物，業據被告供承在卷，自應依刑法第三十八條第一項第二款之規定宣告
    沒收。
據上論斷，應依刑事訴訟法第二百七十三條之一第一項、第二百九十九條第一項前段
，修正後毒品危害防制條例第十條第一項、第十八條第一項前段，刑法第十一條前段
、第二條第一項前段、第五十六條、第四十七條、第三十八條第一項第二款，判決如
主文。
本案經檢察官乙○○到庭執行職務。
中      華      民      國    九十三    年      一      月     三十     日
                                  臺灣臺南地方法院刑事第八庭
                                      法  官  陳映佐
右正本證明與原本無異。
如不服本判決，應於判決送達後十日內，向本院提出上訴狀。
                                      書記官  張宜柔
中      華      民      國    九十三    年      二      月     二       日
附錄法條
毒品危害防制條例第十條第一項：
  施用第一級毒品者，處六月以上五年以下有期徒刑。
